ACORDAO-COMPLETO-2463266

ACÓRDÃO DE RELAÇÃO

ACÓRDÃO DE RELAÇÃO 4408/2021 ATA 7/2021 - PRIMEIRA CÂMARA

Acórdão 4408/2021-TCU-Primeira Câmara
Os Ministros do Tribunal de Contas da União ACORDAM, por unanimidade, com fundamento nos arts. 10, § 1º, e 12, inciso I e II e §§ 1º e 3º, da Lei 8.443/1992, c/c os arts. 143, inciso I, alínea "a", e 202, incisos I e II e §§ 1º, 3º e 8º, do Regimento Interno do TCU, de acordo com os pareceres emitidos nos autos, em: 
a)  considerar revel o Município de Cumaru do Norte/PA (CNPJ: 34.670.976/0001-93) , para todos os efeitos, dando-se prosseguimento ao processo;
b) rejeitar parcialmente as alegações de defesa apresentadas pela responsável Cleusa Gonçalves Vieira Temponi (CPF: XXX.792.092-XX) , ex-prefeita de Cumaru do Norte/PA;
c) acolher integralmente as razões de justificativa apresentadas pela responsável Cleusa Gonçalves Vieira Temponi (CPF: XXX.792.092-XX) , ex-prefeita de Cumaru do Norte/PA;
d) fixar novo e improrrogável prazo de 15 dias, a contar da notificação, para que a responsável Cleusa Gonçalves Vieira Temponi (CPF: XXX.792.092-XX) , ex-prefeita de Cumaru do Norte/PA, comprove o recolhimento, aos cofres do Tesouro Nacional, do valor de R$ 13.066,94, atualizado monetariamente a partir de 3/10/2013, até a data da efetiva quitação do débito, na forma da legislação em vigor; e
e) dar ciência à responsável Cleusa Gonçalves Vieira Temponi (CPF: XXX.792.092-XX) , ex-prefeita de Cumaru do Norte/PA, que a liquidação tempestiva do débito atualizado monetariamente saneará o processo e o Tribunal julgará as respectivas contas regulares com ressalva, dando-se-lhe quitação, mas que, de outra sorte, o não recolhimento ensejará a condenação em débito, cujo valor estará sujeito a incidência de juros de mora e atualização monetária, bem assim o julgamento de suas contas pela irregularidade; e
f) encaminhar cópia desta deliberação, acompanhada da instrução da unidade técnica, aos responsáveis.
1. Processo TC-Processo 006.059/2019-8 (TOMADA DE CONTAS ESPECIAL) 
	1.1. Apensos: Processo 004.039/2020-3 (SOLICITAÇÃO DE CERTIDÃO) .
	1.2. Responsáveis: Cleusa Gonçalves Vieira Temponi (XXX.792.092-XX) ; Prefeitura Municipal de Cumaru do Norte - PA (34.670.976/0001-93) .
	1.3. Órgão: Prefeitura Municipal de Cumaru do Norte - PA.
	1.4. Relator: Ministro Vital do Rêgo.
	1.5. Representante do Ministério Público: Procurador Júlio Marcelo de Oliveira.
	1.6. Unidade Técnica: Secretaria de Controle Externo de Tomada de Contas Especial (SecexTCE) .
	1.7. Representação legal: Orlando Barata Miléo Junior (OAB/PA 7.039) e outros. 
	1.8. Determinações/Recomendações/Orientações: não há.

Primeira Câmara

Cleusa Gonçalves Vieira Temponi (XXX.792.092-XX); Prefeitura Municipal de Cumaru do Norte - PA (34.670.976/0001-93).

ACORDAO-COMPLETO-2496247

Acórdão de Relação 11350/2021 - Primeira Câmara

Acórdão de Relação

VITAL DO RÊGO

Orlando Barata Miléo Junior (OAB/PA 7.039) e outros.

Procurador Júlio Marcelo de Oliveira.

TOMADA DE CONTAS ESPECIAL (TCE)

Secretaria de Controle Externo de Tomada de Contas Especial (SecexTCE).